【裁判字號】    98,審訴,3298
【裁判日期】    981113
【裁判案由】    公共危險等
【裁判全文】
臺灣高雄地方法院刑事判決            98年度審訴字第3298號
公  訴  人  臺灣高雄地方法院檢察署檢察官
被      告  丙○○
上列被告因公共危險等案件，經檢察官提起公訴（98年度偵字第
21845 號），嗣因被告就被訴事實為有罪陳述，經本院告知簡式
審判程序意旨並聽取公訴人及被告之意見後，本院合議庭裁定由
受命法官獨任依簡式審判程序審理並判決如下：
    主  文
丙○○犯妨害公眾往來安全罪，處有期徒刑柒月。
    事  實
一、丙○○前於民國98年間因公共危險案件，經本院以98年度審
    交簡字第1932號判處有期徒刑9 月、6 月，並定應執行有期
    徒刑1 年2 月，緩刑5 年確定，並於98年6 月24日起交付保
    護管束。詎其猶不知悔改，於保護管束期間，因無法克制心
    中怨恨情緒，為求報復發洩，明知朝公眾往來之道路丟擲水
    泥磚塊，足使用路人、車受有往來之危險，竟於98年7 月21
    日上午9 時30分許，乃基於妨害公眾往來危險之犯意，在高
    雄縣大寮鄉○○○路169 號前，撿拾路旁之水泥磚塊朝前開
    道路之南下車道上往來車輛接續丟擲3 次，將使行經該處之
    人、車，均有遭水泥磚塊砸中之可能，足以影響參與道路交
    通公眾之安全，致生陸路往來之危險，並於同日上午9 時40
    分許，因其所丟擲之水泥磚塊砸中行經上開地點由甲○○所
    騎乘車號K22-622 號重型機車，致甲○○人車倒地，其所騎
    乘之重型機車車體右側車身凹陷、破損、避震器及輪胎毀損
    ，並造成甲○○受有右上肢及右膝挫擦傷、右足深部撕裂傷
    等傷害（傷害及毀損部分業據告訴人撤回告訴）。嗣經警循
    線查獲，並扣得水泥磚塊1 塊，進而知悉上情。
二、案經甲○○訴由高雄縣政府警察局林園分局報告臺灣高雄地
    方法院檢察署檢察官偵查。
    理  由
一、程序部分：
    本件被告丙○○所犯係法定刑為死刑、無期徒刑、最輕本刑
    為3 年以上有期徒刑以外之罪，於準備程序進行中被告就被
    訴事實為有罪陳述，由受命法官告知簡式審判程序要旨並聽
    取其與公訴人之意見，經被告同意適用簡式審判程序後，本
    院亦認無不得或不宜改依簡式審判程序進行之處，爰依刑事
    訴訟法第273 條之1 第1項 、第284 條之1 規定裁定由受命
    法官獨任進行簡式審判程序，合先敘明。
二、有罪部分：
  (一)前揭事實，業經證人即告訴人甲○○於警詢指證綦詳，並有
    建佑醫院98年7 月21日診斷證明書1 紙、現場採證照片4 張
    、高雄縣政府警察局林園分局扣押筆錄1 份、高雄縣政府警
    察局林園分局扣押物品目錄表及扣押物品收據各1 紙、高雄
    縣政府警察局林園分局昭明派出所98年8 月7 日員警黃俊隆
    之職務報告1 份在卷可稽，復據被告於本院審理中坦認上情
    不諱，足徵其自白內容確與事實相符，堪予採信。職是，本
    件事證明確，被告前揭犯行洵堪認定，應依法論科。
  (二)按刑法第185 條第1 項妨害公眾往來安全罪，採具體危險制
    ，祇須以損壞、壅塞或其他方式，造成公眾往來危險之狀態
    為已足，並不以發生實害結果為必要，查被告朝陸路丟擲水
    泥塊之行為，有可能造成行經該處之人、車，受有被砸傷或
    物品遭毀損之危險，實已致生公眾往來之危險，至為明確，
    且確實造成甲○○受有如事實欄所載之傷害及毀損之情形，
    是以被告所為業已該當刑法第185 條第1 項妨害公眾往來安
    全罪之構成要件甚明。
  (三)是核被告丙○○所為，係犯刑法第185 條第1 項妨害公眾往
    來安全罪。又被告雖有3 次丟擲石塊之危險行為，惟係於密
    接之時空下，對於同一法益接續實施，各行為之獨立性均極
    為薄弱，依一般社會通念，尚難加以強行分割，在刑法之評
    價上，應視為數個舉動之接續施行，係屬接續犯，而論以包
    括之1 罪。爰審酌被告甫於97年間因肇事致人傷害逃逸罪，
    經本院判處有期徒刑1 年2 月，緩刑5 年確定，目前仍在保
    護管束期間，猶不知謹言慎行，僅因心情不佳即任意丟擲水
    泥磚塊、罔顧不特定之公眾人、車往來通行之安全，並造成
    他人之傷害及毀損之結果，顯見其法治觀念甚為薄弱，實有
    可議；並衡酌其於事後尚能坦承犯行，並與被害人達成和解
    ，經被害人撤回傷害及毀損之告訴等情，有卷附撤回告訴狀
    在卷足憑，足見其犯後態度良好，頗見悔意，及兼衡被告犯
    罪之手段，所生危害尚非甚鉅，暨其品行、生活狀況、智識
    程度等一切情狀，酌情量處如主文所示之刑，以資懲儆。至
    扣案水泥磚塊1 塊，雖為被告持以朝道路丟擲供犯本案所用
    之物，惟係被告任意自路邊撿拾之無主物，主觀上並無據為
    所有之意思，業據被告於準備程序中供陳明確，自非屬被告
    所有，公訴意旨認該水泥磚塊經被告先占而屬被告所有，請
    求諭知沒收等語，尚有誤會，併此敘明。
三、不另為公訴不受理諭知部分：
  (一)公訴意旨另以：被告於於上揭犯罪事實所載時、地撿拾水泥
    磚塊朝陸路丟擲，使被害人甲○○受前述身體傷害及車輛毀
    損情形，遂認被告就此部分涉犯刑法第277 條第1 項傷害罪
    及同法第354 條毀損罪嫌等語。
  (二)按告訴乃論之罪，告訴人於第一審辯論終結前，得撤回其告
    訴；又告訴經撤回者，法院應諭知不受理之判決，刑事訴訟
    法第238 條第1 項及第303 條第3 款分別定有明文。再者，
    被告所犯刑法第277 條第1 項傷害罪及同法第354 條毀損罪
    嫌，依同法第287 條前段、第357 條之規定，2 罪均須告訴
    乃論。經查：本件業據被告與告訴人甲○○達成和解，並經
    告訴人具狀撤回告訴在案，此有審理筆錄、刑事撤回告訴狀
    及本院電話紀錄各1 份在卷可稽。揆諸前揭說明，本件本應
    就被告所涉之傷害罪及毀損罪部分諭知不受理之判決，惟公
    訴意旨既認此部分行為與前開經論罪科刑之部分，係想像競
    合犯之裁判上一罪關係，爰不另為公訴不受理之諭知。
據上論斷，應依刑事訴訟法第273 條之1 第1 項、第284 條之1
、第299 條第1 項前段，刑法第185 條第1 項，刑法施行法第1
條之1 ，判決如主文。
本案經檢察官乙○○到庭執行職務
中    華    民    國    98    年    11    月    13    日
                    交通法庭  法  官    呂明燕
以上正本證明與原本無異。
如不服本判決應於收受本判決後10日內向本院提出上訴書狀，並
應敘述具體理由，如未敘述上訴理由者，應於上訴期間屆滿後20
日內補提理由書狀於本院（均須按他造當事人之人數附繕本）「
切勿逕送上級法院」。
中    華    民    國    98    年    11    月    13    日
                              書記官    張琇晴
附錄法條：
中華民國刑法第185條第1項（妨害公眾往來安全罪）
損壞或壅塞陸路、水路、橋樑或其他公眾往來之設備或以他法致
生往來之危險者，處 5 年以下有期徒刑，拘役或 5 百元以下罰
金。
因而致人於死者，處無期徒刑或 7 年以上有期徒刑。致重傷者，
處 3 年以上 10 年以下有期徒刑。
第 1 項之未遂犯罰之。


司法院資訊處製作；財團法人民間司法改革基金會備份。
